最高法院刑事判決                              八十八年度台上字第六六八六號
    上  訴  人  甲○○
右上訴人因違反槍砲彈藥刀械管制條例案件，不服台灣高等法院中華民國八十八年八
月二十四日第二審更審判決（八十八年度上更(二)字第二七九號，起訴案號：台灣板橋
地方法院檢察署八十六年度偵字第一四七九○號、八十六年度偵緝字第五七○號），
提起上訴，本院判決如左：
    主  文
上訴駁回。
    理  由
按刑事訴訟法第三百七十七條規定，上訴於第三審法院，非以判決違背法令為理由，
不得為之。是提起第三審上訴，應以原判決違背法令為理由，係屬法定要件。如果上
訴理由狀並未依據卷內訴訟資料，具體指摘原判決不適用何種法則或如何適用不當，
或所指摘原判決違法情事，顯與法律規定得為第三審上訴理由之違法情形，不相適合
時，均應認其上訴為違背法律上之程式，予以駁回。本件上訴人甲○○上訴意旨略稱
：(一)、原審對於上訴人交還譚光福之七發子彈是否已因其持槍殺人而用光致違禁物之
子彈滅失，未予調查即諭知沒收，難謂無刑事訴訟法第三百七十九條第十款之違法。
(二)、公訴人僅就上訴人無故持有槍彈部分提起公訴，至於較重之未經許可無故寄藏槍
彈之行為則未起訴，原判決以未經許可無故持有槍彈與無故寄藏槍彈罪間為吸收關係
而論處上訴人無故寄藏槍彈罪，實有同法條第十二款後段之違背法令云云。惟查原審
依憑上訴人於警訊及偵審中坦承其未經許可無故寄藏槍彈之事實，而其所持有之二支
手槍中，其中交還譚光福之一支，確係美國貝內塔BERETTA 廠製造，口徑九ＭＭ之制
式半自動手槍，具有殺傷力，所附之九ＭＭ制式子彈亦有殺傷力，有內政部警政署刑
事警察局鑑驗通知書影本附卷可參，至於另支制式葛拉克九○手槍部分，雖因上訴人
與林易昇（經檢察官通緝中）連同子彈二十發持往立法委員候選人羅福助競選總部前
射擊十三發恐嚇後（恐嚇危害安全部分已判決確定），交付林易昇，致迄今下落不明
，但由現場射擊毀損之情形，及在現場撿獲彈殼、彈頭送鑑定結果，同認具有殺傷力
至明。因而認定上訴人有未經許可，無故寄藏手槍、子彈之事實，已詳其所憑之證
據及認定之理由。並說明上訴人受寄藏匿槍彈之行為，公訴人認係犯未經許可無故持
有手槍及子彈罪，尚有未洽，而其未經許可，因寄藏持有槍彈之低度行為，應為未經
許可寄藏槍彈之高度行為所吸收，不另論罪，又其寄藏槍彈之犯行雖未據起訴，但與
已起訴無故持有槍彈之行為既有吸收關係，法院自得併予審理，另上訴人收受寄藏之
子彈二十發，除十三發已因於羅福助競選總部前射擊而不復存在外，其餘七發及制式
手槍二支屬違禁物，依法均予宣告沒收。從形式上觀察，並無違背法令之情形存在。
按違禁物除能確切證明其已滅失而不存在外，均應依法宣告沒收，上訴人受寄藏之子
彈二十發，其中十三發因射擊不復存在，其餘七發交還譚光福，嗣譚光福被警查獲，
縱僅手槍扣案，但該七發子彈仍不能確切證明已滅失不存在，原判決予以宣告沒收，
於法無違，難認有應調查之證據未予調查之違背法令。又公訴人就上訴人寄藏槍彈部
分雖未起訴，但既與已起訴之無故持有槍彈部分有吸收關係，仍為起訴效力所及，原
判決亦說明甚詳，核無未受請求之事項而予判決之違法可言，上訴意旨徒憑己見就原
判決已說明之事項任意指摘，顯與法律規定得為第三審上訴理由之違法情形，不相適
合，應認其上訴違背法律上之程式，予以駁回。
據上論結，應依刑事訴訟法第三百九十五條前段，判決如主文。
中      華      民      國    八十八    年     十一     月    二十五    日
                              最高法院刑事第十一庭
                                  審判長法官  莊  登  照
                                        法官  洪  明  輝
                                        法官  蔡  清  遊
                                        法官  黃  一  鑫
                                        法官  林  秀  夫
      右正本證明與原本無異
                                              書  記  官
中      華      民      國    八十八    年     十二     月       二     日
